臺灣屏東地方法院刑事判決　　　　　　　　　　　　　九十一年度易字第三六二號
　　公　訴　人　臺灣屏東地方法院檢察署檢察官
　　被　　　告　丙○○
右列被告因竊盜等案件，經檢察官提起公訴（九十一年度偵字第一一九二號、九十一
年度偵字第一二四三號），本院判決如左：
    主  文
丙○○共同連續意圖為自己不法之所有，以不正方法由自動付款設備取得他人之物，
累犯，處有期徒刑肆月，如易科罰金，以參佰元折算壹日；又共同竊盜，累犯，處有
期徒刑月，如易科罰金，以參佰元折算壹日。應執行有期徒刑陸月，如易科罰金，
以佰元折算壹日。
    事  實
一、丙○○曾於民國八十六年間，因違反麻醉藥品管理條例案件，經本院判處有期徒
    刑十月確定，於八十七年十一月二十四日縮短刑期執行完畢，猶不知悔改，明知
    乙○○（俟其到案後另行審結）所持有之郵局及彰化銀行提款卡各一張係丁○○
    所有，而於九十一年一月十一日二十三時許，在屏東縣新埤鄉○○村○○路一五
    之二號「太子宮」旁，遭乙○○自車牌號碼ＷＩ─４８６７號自用小客車內（當
    時車門未鎖）所竊得之贓物，竟基於收受贓物及與乙○○意圖為自己不法所有之
    概括犯意聯絡，先自乙○○處收受上開郵局及彰化銀行提款卡各一張，於同日二
    十三時十分許，共同前往屏東縣潮州鎮九塊厝營區提款機，由丙○○先以上開郵
    局提款卡插入提款機、鍵入密碼（因密碼寫在該提款卡封套上）提領丁○○郵局
    帳戶內之存款新台幣（下同）二萬元一次後；再由丙○○接續三次以上開彰化銀
    行提款卡插入提款機、鍵入密碼（密碼亦寫在提款卡封套）提領丁○○彰化銀行
    帳戶內之存款共計六萬元（每次二萬元）；同年月十二日零時十分許，丙○○復
    與乙○○共同前往屏東縣潮州鎮臺灣銀行潮州分行提款機，由丙○○接續三次以
    上開彰化銀行提款卡插入提款機、鍵入密碼提領丁○○彰化銀行帳戶內之存款共
    六萬元（每次二萬元）。嗣經丁○○報警循線查獲。
二、丙○○又另行起意，於九十一年二月一日九時三十分許，在屏東縣潮州鎮○○路
    二五三號「紅品泡沫紅茶店」，夥同與其有犯意聯絡之乙○○，共同徒手竊取甲○○所有之微電腦封口機一台（價值約三萬八千元）。二人得手後旋即共乘機車
    將該封口機載至屏東縣竹田鄉○○路一巷二之五號「同順二手貨店」，以七千元
    之價格售予不知情之該店負責人陳宏禎，嗣經警循線查獲。
三、案經屏東縣警察局潮州分局報請臺灣屏東地方法院檢察署檢察官偵查起訴。
    理  由
一、被告丙○○對於竊取紅品泡沫紅茶店內甲○○所有之微電腦封口機一台已坦承不
    諱，核與被害人甲○○於警訊中指述失竊之情節大致相符，且經證人陳宏禎於警
    訊時證述無誤，並有贓物保領結紙、照片二幀在卷可稽，其竊取微電腦封口機之
    犯行，應可認定。
二、訊之被告丙○○矢口否認有利用自動提款設備詐欺之犯行，辯稱：我不知道提款
    卡是別人的，我以為是乙○○的，他是我男朋友，領的錢都拿去看病等語。然查
    ：(一)上開郵局提款卡及彰化銀行提款卡各一張係被害人丁○○所有，於九十一年
    一月十一日二十三時許，為同案被告乙○○在屏東縣新埤鄉○○村○○路一五之
    二號「太子宮」旁，自車牌號碼ＷＩ─４８６７號自用小客車內所竊得等情，業
    據同案被告乙○○於警訊中坦承不諱，核與被害人丁○○指述之失竊情節相符，
    是被告收受之上開郵局提款卡及彰化銀行提款卡各一張係屬贓物無疑。(二)被告丙○○與同案被告乙○○於上開時、地，先後持被害人丁○○所有之郵局及彰化銀
    行提款卡盜領其帳戶內之存款之事實，業據同案被告乙○○於警訊時供承明白（
    見九十一年二月九日警訊筆錄），核與被害人丁○○於警偵訊時指訴失竊及遭盜
    領存款之情節相符合（見九十一年二月十日警訊筆錄、偵查卷第二十五頁、第二
    十五頁反面），而被告丙○○於警訊時亦自承同案被告乙○○有告知上開提款卡
    二張係偷來的等情（見九十一年二月九日警訊筆錄），再參以被告丙○○每次均
    提領最高金額（提款機每次提款之最高金額為二萬元），顯違常情，足見其事後
    翻異前詞，辯稱我以為提款卡式乙○○云云，顯係卸責之詞，不足採信。此外，
    並有存摺影本四紙附卷可稽，本件事證明確，被告之犯行堪以認定。
三、核被告丙○○持被害人丁○○之提款卡至自動提款機，輸入被害人所留之密碼，
    盜領被害人丁○○之存款共計十四萬元之行為，係犯同法第三百三十九條之二第
    一項之罪。又其竊取被害人甲○○所有之微電腦封口機之行為，則係犯刑法第三
    百二十條第一項之竊盜罪。被告丙○○與同案被告乙○○就上開二罪間，均有犯
    意聯絡及行為分擔，皆為共同正犯。另被告丙○○先後所為二次（即九十一年一
    月十一日二十三時十分許及翌日零時十分許）提領被害人蔡金鳳存款行為，時間
    緊接，手法相同，顯係基於概括犯意而為之，為連續犯，應論以一罪，並加重其
    刑。又被告丙○○自同案被告乙○○處收受贓物之行為，則係犯刑法第三百四十
    九條第一項收受贓物罪，公訴事實雖未明確記載此部分之事實，惟此部分與其盜
    領存款之犯罪事實具有牽連犯之裁判上一罪關係，為起訴效力所及，本院自應併
    為審理。至被告丙○○收受贓物，意在盜領存款，是其所犯收受贓物及以不正方
    法由自動付款設備取得他人之物罪間，有方法結果之牽連關係，應依刑法第五十
    五條之規定，從一重之以不正方法由自動付款設備取得他人之物罪處斷。又被告
    前因違反麻醉藥品管理條例案件，經本院判處有期徒刑十月確定，於八十七年十
    一月二十四日因縮短刑期執行完畢，有臺灣高等法院被告全國前案紀錄表及臺灣
    屏東地方法院檢察署刑案資料查註紀錄表各一紙在卷可參，其受有期徒刑之執行
    完畢後，五年之內再犯有期徒刑以上刑之上開二罪，均為累犯，皆應依法加重其
    刑。其所犯二罪間，犯意各別，構成要件不同，應分別論處，合併處罰。爰審酌
    被告素行、犯罪動機、目的、手段、對被害人財產法益所生之危害，及其犯後態
    度等一切情狀，分別量處如主文所示之刑，並均諭知易科罰金之折算標準，及定
    其應執行之刑。
四、被告乙○○俟其到案後另行審結。
據上論斷，應依刑事訴訟法第二百九十九條第一項前段，刑法第二十八條、第五十六
條、第三百二十條第一項、第三百三十九條之二第一項、第三百四十九條第一項、第
五十五條、第四十七條、第四十一條第一項前段、第五十一條第五款，罰金罰鍰提高
標準條例第一條前段、第二條，判決如主文。
本案經檢察官潘國威到庭執行職務。
中      華      民      國      九十一      年      六    月    十三    日
                                        臺灣屏東地方法院刑事第三庭
                                            審判長法  官  黃國永
                                                  法  官  陳姵君
                                                  法  官  余德正
右正本證明與原本無異。
如不服本判決應於收受本判決後送達後十日內向本院提出上訴書狀，其未敘述上訴理
由者，並得於提起上訴後十日內向本院補提理由書狀（均須按他造當事人之人數附繕
本 ）「切勿逕送上級法院」
                                                  書記官  曾文玲
中      華      民      國      九十一      年      六    月    十三    日
附錄法條：
刑法第三百二十條第一項
意圖為自己或第三人不法之所有，而竊取他人之動產者，為竊盜罪，處五年以下有期
徒刑、拘役或五百元以下罰金。
刑法第三百三十九條之二第一項
意圖為自己或第三人不法之所有，以不正方法由自動付款設備取得他人之物者，處三
年以下有期徒刑、拘役或一萬元以下罰金。
刑法第三百四十九條第一項
收受贓物者，處三年以下有期徒刑、拘役或五百元以下罰金。
